臺灣板橋地方法院交通事件裁定　　　　　　　　　　九十一年度交聲字第七三一號
　　原處分機關　交通部公路總局台北區監理所
　　異　議　人　甲○○
右列受處分人因違反道路交通管理處罰條例案件，對於交通部公路總局臺北區監理所
民國九十一年四月二十二日所為之處分（原處分案號：北監五字第裁四０─ＡＢＸ七
○一四三七號）聲明異議，本院裁定如左：
    主  文
異議駁回。
    理  由
一、查汽車駕駛人飲酒後其吐氣所含酒精成份超過每公升零點二五毫克以上者，不得
    駕車，道路交通安全規則第一百十四條第二款定有明文，而按汽車駕駛人，駕駛
    汽車酒精濃度超過規定標準者，處新臺幣一萬五千元以上六萬元以下罰鍰，並當
    場禁止其駕駛及吊扣其駕駛執照一年，道路交通管理處罰條例第三十五條第一項
    前段定有明文。
二、本件原處分機關以受處分人即異議人甲○○於民國九十一年三月二十四日上午六
    時七分許，駕駛ＸＱ─八三七三號自用小客車，行經臺北市○○路○段一四○巷
    底，為警攔檢酒測其酒精濃度為零點四四毫克，超過規定標準，爰依道路交通管
    理處罰條例第三十五條第一項前段規定裁處罰鍰新臺幣三萬四千五百元，並吊扣
    駕駛執照一年。異議人對右揭事實並不否認，惟辯稱當時伊原因酒醉而在停於路
    邊之車內休息，但警員朱永吉巡邏經過詢問伊是否飲酒，伊告稱只喝一杯高梁而
    在此睡覺休息，惟朱警員稱此處不能停車，請停到前面停車位休息等語，異議人
    即遵照其指示行駛，但因車位已滿乃轉往環河路二段一七五巷停車，詎朱警員隨
    後即至而進行酒測開單，伊並未違規，乃係警員故陷人於罪等語。經查證人朱永
    吉已到庭證稱：「當時異議人車停在艋舺大道慢車道與快車道之間，而且駕駛座
    車輪快碰到劃分車道線上，並沒有靠路邊停放，乘客前座車門又是打開的，上面
    還坐個女孩子，我們巡邏經過發現可疑，所以才上前攔檢關心，因為艋舺大道上
    有四線車道寬，怕他發生危險，他也說他有喝酒，所以請他把車子挪到路邊靠，
    我就去巡邏箱簽到，後來我看到異議人一直開，大約有三百公尺遠，所以才在違
    規地點攔停，當時艋舺大道路邊都很空曠可以就地停車，但異議人卻開了三百公
    尺，所以我才對他攔停開單。」等語，足見證人朱永吉警員並非故陷人於罪而故
    意要異議人酒醉行駛，而係要求異議人往前緊靠路邊停車，以免發生危險，詎異
    議人竟違其指示任意前駛繞行達三百公尺遠，足認異議人顯有酒精濃度超過標準
    規定違規而違規駕車之事實甚明，所辯伊係遵警指示而為云云，自不足採。從而
    原處分機關據以援引首揭規定，裁處罰鍰新臺幣三萬四千五百元並吊扣駕駛執照
    一年並無不當，本件異議為無理由，應予駁回。
據上論斷，應依道路交通案件處理辦法第十九條，裁定如主文。
中      華      民      國      九十一      年    五    月    三十一    日
                              臺灣板橋地方法院交通法庭
      法  官  朱 耀 平
右正本證明與原本無異
如不服本裁定應於送達後五日內向本院提出抗告狀
                                      書記官  黃 炎 煌
中      華      民      國      九十一      年    五    月    三十一    日
